臺灣高雄地方法院刑事判決　　　　　　110年度審訴字第226號
公　訴　人　臺灣高雄地方檢察署檢察官
被　　　告　莊聖男



上列被告因偽造文書等案件，經檢察官提起公訴（109 年度偵緝
字第885 號、第886 號），因被告於準備程序進行中就被訴事實
為有罪之陳述，經本院裁定改依簡式審判程序審理，判決如下：
    主  文
莊聖男犯如附表三所示之罪，各處如附表三所示之刑及沒收。應
執行有期徒刑壹年，如易科罰金，以新臺幣壹仟元折算壹日。
    事  實
一、莊聖男於民國107 年9 月20日自任會首，邀集附表一編號2
    至5 、7 、9 至19所示會員成立合會，約定會期自107 年9
    月20日起至108 年6 月20日止，共計19會，採內標制（即尚
    未得標之活會會員繳納約定會款扣除標金【息】後之餘額，
    死會會員則須繳納約定會款全額），每會會款新臺幣（下同
    ）5,000 元，底標700 元，高標1,700 元，於每月5 日、20
    日在高雄市新興區五福路與復興路口之統一便利超商舉行開
    標事宜，並成立LINE群組供會員間連絡。詎莊聖男竟利用部
    分會員間互不相識，且會員不一定全部到場投標、開標之機
    會，分別為下列犯行：
  ㈠意圖為自己不法之所有，基於詐欺取財及行使偽造準私文書
    之犯意，於108 年6 月5 日（即第18會）冒用林資惠（即附
    表一編號16所示會員）之名義，於紙上偽填上開會員姓名及
    標金1,700 元，以此方式偽造該會員於該次開標日期欲以所
    載標金金額標取當期會金意旨之標單準私文書，並在開標時
    持之參與競標而行使之，且將得標結果上傳LINE群組，致所
    餘活會會員均陷於錯誤，如數交付該期活會會款共計6,600
    元（即3,300 元【約定會款5,000 元- 標息1,700 元】x 2
    活會【該次遭冒標之林資惠1 會＋斯時活會會員趙崑棋1 會
    】）予莊聖男，莊聖男即以此方式詐得上開活會會款，足以
    生損害於林資惠及活會會員。
  ㈡附表一編號9 所示會員趙崑棋為上開合會最後一期（108 年
    6 月20日開標）得標者，詎莊聖男於代得標會員趙崑棋收得
    該期會款共計7 萬元（即約定會款5,000 元×14死會【此前
    已開標18會－會首1 會－附表一編號6 、8 所示虛設會員共
    2 會－附表一編號16所示於第18期遭冒標之林資惠1 會〈侵
    占金額計算方式與起訴書所載不同之理由詳後述，下同〉】
    ）後，竟意圖為自己不法所有，基於易持有為所有之侵占犯
    意，未將上開款項交付給趙崑棋，反予以侵占入己。
二、莊聖男另於108 年2 月25日與彭耀德（涉犯詐欺取財等罪嫌
    部分，另經檢察官為不起訴處分在案）一同擔任會首，分別
    邀集附表二編號4 至8 、10至19所示會員成立合會，約定會
    期自108 年2 月25日起至108 年12月10日止，採內標制，共
    計20會，每會會款5,000 元，底標700 元，高標2,000 元，
    於每月10日、25日在高雄市○○區○○○路000 ○0 號計程
    車站舉行開標事宜，並成立LINE群組供會員間連絡。詎莊聖
    男竟利用部分會員間互不相識，且會員不一定全部到場投標
    、開標之機會，分別為下列犯行：
  ㈠意圖為自己不法之所有，基於詐欺取財及行使偽造準私文書
    之犯意，於108 年2 月25日（即第1 會），明知附表二編號
    20所示之「小玲」為其冒用林雅玲名義所虛設之會員，林雅
    玲並未參加上開合會，仍在紙上偽填上開會員姓名及標金2,
    000 元，以此方式偽造該會員於該次開標日期欲以所載標金
    金額標取當期會金意旨之標單準私文書，並在開標時持之參
    與競標而行使之，且將得標結果上傳LINE群組，致所餘活會
    會員均陷於錯誤，如數交付該期活會會款共計4 萬8,000 元
    （即3,000 元【約定會款5,000 元- 標息2,000 元】x16 活
    會【20會－莊聖男1 會－附表二編號3 、9 、20所示虛設會
    員共3 會】）予莊聖男，莊聖男即以此方式詐得上開活會會
    款，足以生損害於林雅玲及活會會員。
  ㈡意圖為自己不法之所有，基於詐欺取財及行使偽造準私文書
    之犯意，於108 年4 月10日（即第4 會），明知附表二編號
    3 所示之「佳玲」為其冒用廖佳玲名義所虛設之會員，廖佳
    玲並未參加上開合會，仍在紙上偽填上開會員姓名及標金2,
    000 元，以此方式偽造該會員於該次開標日期欲以所載標金
    金額標取當期會金意旨之標單準私文書，並在開標時持之參
    與競標而行使之，且將得標結果上傳LINE群組，致所餘活會
    會員均陷於錯誤，如數交付該期活會會款共計4 萬2,000 元
    （即3,000 元【約定會款5,000 元- 標息2,000 元】x14 活
    會【20會－3 死會（含虛設會員）－莊聖男1 會－附表二編
    號3 、9 所示虛設會員共2 會】）予莊聖男，莊聖男即以此
    方式詐得上開活會會款，足以生損害於廖佳玲及活會會員。
  ㈢意圖為自己不法之所有，基於詐欺取財及行使偽造準私文書
    之犯意，於108 年4 月25日（即第5 會），明知附表二編號
    9 所示之「阿財」為其虛構之會員，實際上並無其人，仍在
    紙上偽填上開會員姓名及標金1,300 元，以此方式偽造該會
    員於該次開標日期欲以所載標金金額標取當期會金意旨之標
    單準私文書，並在開標時持之參與競標而行使之，且將得標
    結果上傳LINE群組，致所餘活會會員均陷於錯誤，如數交付
    該期活會會款共計5 萬1,800 元（即3,700 元【約定會款5,
    000 元- 標息1,300 元】x14 活會【20會－4 死會（含虛設
    會員）－莊聖男1 會－附表二編號9 所示虛設會員1 會】）
    予莊聖男，莊聖男即以此方式詐得上開活會會款，足以生損
    害於活會會員。
  ㈣意圖為自己不法之所有，基於詐欺取財及行使偽造準私文書
    之犯意，於108 年6 月10日（即第8 會）冒用洪英豪（即附
    表二編號8 所示會員）之名義，在紙上偽填上開會員姓名及
    標金2,000 元，以此方式偽造該會員於該次開標日期欲以所
    載標金金額標取當期會金意旨之標單準私文書，並在開標時
    持之參與競標而行使之，且將得標結果上傳LINE群組，致所
    餘活會會員均陷於錯誤，如數交付該期活會會款共計3 萬6,
    000 元（3,000 元【會款5,000 元- 標息2,000 元】x 12活
    會【20會－7 死會（含虛設會員）－莊聖男1 會】）予莊聖
    男，莊聖男即以此方式詐得上開活會會款，足以生損害於洪
    英豪及活會會員。
  ㈤附表二編號11所示會員林資惠於108 年5 月10日（即第6 會
    ）以標息2,000 元得標，詎莊聖男於代得標會員林資惠收得
    該期會款共計4 萬9,000 元（即約定會款5,000 元×2 死會
    【前5 會包含3 個虛設會員應予扣除】＋活會會款3,000 元
    ×13活會【20會－死會5 會（含虛設會員）－得標者1 會－
    莊聖男1 會】）後，竟意圖為自己不法所有，基於易持有為
    所有之侵占犯意，未將上開款項交付給林資惠，反予以侵占
    入己。
  ㈥附表二編號1 所示會員彭耀德於108 年5 月25日（即第7 會
    ），以標息2,000 元得標，詎莊聖男於代得標會員彭耀德收
    得該期會款共計5 萬1,000 元（即約定會款5,000 元×3 死
    會【前6 會包含3 個虛設會員應予扣除】＋活會會款3,000
    元×12活會【20會－死會6 會（含虛設會員）－得標者1 會
    －莊聖男1 會】）後，竟意圖為自己不法所有，基於易持有
    為所有之侵占犯意，未將上開款項交付給彭耀德，反予以侵
    占入己。
    理  由
一、本件被告莊聖男所犯非死刑、無期徒刑、最輕本刑為3 年以
    上有期徒刑之罪或高等法院管轄第一審案件，其於準備程序
    進行中，就被訴事實為有罪之陳述，經告知簡式審判程序之
    旨，並聽取當事人之意見後，本院認宜進行簡式審判程序，
    爰依刑事訴訟法第273 條之1 第1 項規定，裁定進行簡式審
    判程序。又因改行簡式審判程序之故，依刑事訴訟法第159
    條第2 項之規定，本件不受同法第159 條第1 項傳聞法則之
    限制，合先敘明。
二、上揭犯罪事實，業據被告於偵查中陳述在卷並於本院審理中
    坦承不諱（見偵緝一卷第61至75頁，本院卷第215 、231 至
    233 、249 頁），並據證人趙崑棋、呂詠鈺、賴亨鳴、廖佳
    玲、彭耀德於警詢及偵查中、證人洪英豪、林資惠、余淑女
    、陳順顧、潘宣廷、施明志於偵查中證述綦詳（見警二卷第
    3 至7 頁，他一卷第47至49、115 至120 、129 至131 、15
    1 至154 、169 至173 頁，他三卷第185 至203 頁，偵一卷
    第49至51、79、87至93頁，偵緝一卷第63至65、73頁），且
    有互助會會單3 份、LINE對話紀錄1 份、臺灣高雄地方檢察
    署電話紀錄單1 份附卷可稽（見他一卷第9 、57至71、135
    頁，他二卷第9 頁，偵緝一卷第105 頁），足認被告上開任
    意性自白與事實相符，可採為認定事實之依據。綜上，本案
    事證明確，被告本案所為犯行均堪認定，應予依法論科。
三、查被告為事實欄一㈡及事實欄二㈤、㈥所示行為後，刑法第
    335 條第1 項之規定於108 年12月25日修正公布，並自同年
    月27日生效施行。惟此次修正，僅係將相關刑法分則條文中
    之罰金刑依原刑法施行法第1 條之1 第2 項之罰金刑提高標
    準加以換算後明定於刑法，僅係條文體例及文字之調整，實
    質上未予修正，並非法律之變更，而無刑法第2 條第1 項之
    適用，應依一般法律適用原則，爰逕行適用裁判時即修正後
    之刑法第335 條第1 項。
四、論罪科刑：
  ㈠按刑法第210 條之偽造私文書罪，以無製作權人冒用或虛捏
    他人名義，而製作該不實名義之文書為構成要件；又刑法處
    罰行使偽造私文書罪之主旨，重在保護文書公共之信用，非
    僅保護制作名義人之利益，故所偽造之文書，如足以生損害
    於公眾或他人，其罪即應成立，不問實際上有無制作名義人
    其人，縱令制作文書名義人係屬架空虛造，亦無妨於本罪之
    成立（最高法院95年台上字第3583號判決意旨參照）。又我
    國民間互助會之合會，係由會首招募會員參加所組成，每於
    標會時，通常由欲標取會款之會員，在空白紙條上，或僅書
    立其姓名、綽號及數字者，甚或只書寫數字而未書立其姓名
    、綽號，另以言詞等方法表示係何會員所出具者，則依習慣
    或特約均足以辨明係該會員以所書寫數字為標息金額參加競
    標之標單，自應以準私文書論（最高法院95年度台上字第69
    27號判決意旨參照）。查被告分別於事實欄一㈠及事實欄二
    ㈠至㈣所示時間，冒用各該會員之名義，在紙上偽填上開（
    虛設）會員之姓名、標金，依民間合會之習慣，足以表示該
    等會員欲以此標金競標之用意，嗣又持之行使參與競標，揆
    諸上開說明，均應屬行使刑法第220 條第1 項、第210 條之
    偽造準私文書，縱使附表二編號9 所示「阿財」為被告所虛
    捏，亦無妨於前開罪名之成立。
  ㈡另按民法第709 條之1 規定：「稱合會者，謂由會首邀集2
    人以上為會員，互約交付會款及標取合會金之契約。其僅由
    會首與會員為約定者，亦成立合會。前項合會金，係指會首
    及會員應交付之全部會款。會款得為金錢或其他代替物。」
    ，足認合會契約之法律關係不僅存在於會首與會員之間，同
    時亦存在於各會員之間。次按民法第709 條之7 規定：「會
    員應於每期標會後3 日內交付會款。會首應於前項期限內，
    代得標會員收取會款，連同自己之會款，於期滿之翌日前交
    付得標會員。逾期未收取之會款，會首應代為給付。會首依
    前項規定收取會款，在未交付得標會員前，對其喪失、毀損
    ，應負責任。但因可歸責於得標會員之事由致喪失、毀損者
    ，不在此限。會首依第二項規定代為給付後，得請求未給付
    之會員附加利息償還之」。是會員標得會款後，當期會款債
    權即由該得標會員享有，會首僅係依規定代得標會員收取會
    款，並對逾期未收取之會款，負代為給付之義務，會首代得
    標會員向各會員收取會款，即屬因法律或契約上之原因而持
    有得標會員之會款，會首就收取之會款並無所有權，會首於
    持有期間變更原持有之意思而為所有之意思，即該當刑法第
    335 條第1 項之侵占罪。查被告將其代事實欄一㈡及事實欄
    二㈤、㈥所示得標會員向其他會員收取而持有之會款挪為己
    用，當屬易持有為所有之侵占行為無訛。
  ㈢核被告就事實欄一㈠及事實欄二㈠至㈣所為，均係犯刑法第
    339 條第1 項之詐欺取財罪及刑法第216 條、第210 條、第
    220 條第1 項之行使偽造準私文書罪；就事實欄一㈡及事實
    欄二㈤、㈥所為，均係犯刑法第335 條第1 項之侵占罪。又
    被告前開偽造準私文書之標單復持以行使，該偽造準私文書
    之低度行為應為行使偽造準私文書之高度行為所吸收，不另
    論罪。被告如事實欄一㈠及事實欄二㈠至㈣所為，關於冒用
    他人或虛設會員名義詐取會款部分，乃分別於各該開標日同
    時向多數之活會會員詐取會款，俱屬一行為觸犯數同種詐欺
    取財罪名之想像競合犯，各應僅論以一詐欺取財罪；又此部
    分被告各次行使偽造準私文書並進而向活會會員詐取會款之
    行為，各係基於一個意思決定而為之，應分別評價為一行為
    ，是被告如事實欄一㈠及事實欄二㈠至㈣所為，均係以一行
    為同時觸犯行使偽造準私文書罪及詐欺取財罪，為想像競合
    犯，各依刑法第55條前段規定，均分別從一重論以行使偽造
    準私文書罪。至起訴書就事實欄二㈢部分，雖漏未論及刑法
    第216 條、第220 條第1 項、第210 條行使偽造準私文書之
    條文，然起訴書犯罪事實欄已記載被告以「阿財」名義填載
    標息於標單，並持之行使投標而得標之事實，堪認行使偽造
    準私文書部分業經起訴，本院自得於告知被告此部分罪名後
    併予審理之。另被告所為如事實欄一㈠及事實欄二㈠至㈣所
    示5 次行使偽造準私文書犯行，如事實欄一㈡及事實欄二㈤
    、㈥所示3 次侵占犯行，乃犯意各別，行為互殊，應予分論
    併罰。
  ㈣爰以行為人之責任為基礎，審酌被告召集互助會自任會首，
    本應確保該互助會得以順利進行完畢，以維護所有會員之權
    益，詎其竟利用會員對其之信任，以偽造標單、虛列會員及
    冒標方式訛詐活會會員，且恣意將他人得標會款侵占入己，
    不知尊重他人財產法益，所為實可非難。惟念被告犯後終能
    坦承犯行，態度尚可，復兼衡被告犯罪之手段、各次詐得或
    侵占之金額總數，及其於本院自陳之教育程度與生活經濟狀
    況（詳見本院卷第255 頁）、素行（詳見臺灣高等法院被告
    前案紀錄表）等一切情狀，就被告本案所犯各罪，分別量處
    如附表三所示之刑，並均諭知易科罰金之折算標準。復依罪
    責相當及特別預防之刑罰目的，具體審酌被告本案整體犯罪
    過程之各罪關係（數罪間時間、空間、法益之異同性、所侵
    害法益之專屬性或同一性、數罪對法益侵害之加重效應等）
    ，暨多數犯罪責任遞減原則等情狀綜合判斷，就其本案所犯
    各罪，合併定其應執行刑如主文所示，並諭知易科罰金之折
    算標準。
五、沒收部分：
  ㈠查被告為本案所示犯行所分別詐得、侵占之金額（詳事實欄
    一、二所示），核屬被告犯罪所得，既未扣案，亦未實際發
    還各被害人，為避免被告因犯罪而坐享犯罪所得，爰依刑法
    第38條之1 第1 項前段、第3 項之規定，分別於被告本案所
    為各次犯行之罪刑項下宣告沒收，並於全部或一部不能沒收
    或不宜執行沒收時，追徵其價額。
  ㈡至被告本案所偽造之各次標單，並未扣案，且各該開標日距
    今已2 年有餘，已難認標單尚有留存；況依卷內事證，並無
    證據足認各該標單仍存在，復參酌一般民間互助會之習慣，
    於每次開標完後，當場即將標單撕毀或丟棄之情，堪認各該
    標單已滅失，此等標單並非違禁物，爰不予宣告沒收。另被
    告在標單上所偽造之遭冒用名義人之署名，均因各該標單皆
    已滅失亦隨之不存在，故亦無從依刑法第219 條之規定併為
    沒收。
六、不另為無罪諭知部分：
  ㈠公訴意旨另以：被告於事實欄一㈡、事實欄二㈤、㈥所示得
    標會員得標後，未將會款交付給得標員，進而侵占會款之金
    額，尚包含扣除前經本院認定成立犯罪部分外之金額（事實
    欄一㈡部分為2 萬元、事實欄二㈤部分為8,000 元、事實欄
    二㈥部分為6,000 元）等語，因認被告就此部分亦涉犯侵占
    罪嫌等語。
  ㈡按合會會員標得會款後，當期會款債權即由該得標會員享有
    ，會首僅係依規定代得標會員收取會款，會首代得標會員向
    各會員所收取會款，屬因法律或契約上之原因而持有得標會
    員之會款，會首就收取之會款並無所有權，其於持有期間變
    更原持有之意思而為所有之意思，即該當刑法第335 條第1
    項之侵占罪，固如前述。然反之，若無證據可認會首已自會
    員處收得會款並置於自身持有狀態，即難認會首事後有何侵
    占會款而侵占「自己持有他人之物」之情形。
  ㈢查本案被告所成立之二合會均包含被告本人及虛設會員之會
    數，此部分應均無被告代得標會員向「其他會員」收取並持
    有會款之情形，依前開說明，核與刑法第335 條第1 項侵占
    罪「侵占自己持有他人之物」之構成要件不符。另事實欄一
    ㈠部分，因附表一編號16所示於第18期遭冒標之林資惠於末
    會即第19會趙崑棋得標時，應亦自認為最後一會活會，衡情
    該會將由其直接得標，林資惠應無另外再繳納末會會款予被
    告之必要，卷內亦查無確切證據證明林資惠有給付末會會款
    予被告之事實，故此部分亦難認與上開侵占罪構成要件相符
    。從而，上開公訴意旨認為亦成立侵占罪之款項部分，顯係
    未扣除被告本人及虛設會員會數，亦未扣除附表一編號16所
    示會員該會會數，且就事實欄二㈤、㈥部分將死會會員繳給
    被告之會款金額誤以活會會款金額為計算基礎，進而錯誤計
    算被告所侵占之會款金額，則其所起訴逾前經本院認定成立
    侵占罪部分之款項（即事實欄一㈡部分2 萬元、事實欄二㈤
    部分8,000 元、事實欄二㈥部分6,000 元），因公訴人所舉
    事證無從證明被告有因代收而取得他人所交付該部分會款之
    情事，本院尚無從就此部分形成有罪之確信，此部分自不得
    以侵占罪名相繩。惟此部分倘成立犯罪，因與上開有罪之侵
    占罪部分具有事實上一罪之關係，故不另為無罪之諭知，併
    此敘明。
據上論斷，應依刑事訴訟法第273 條之1 第1 項、第299 條第1
項前段，判決如主文。
本案經檢察官盧葆清提起公訴，檢察官范文欽到庭執行職務。
中    華    民    國   111    年     1    月    10    日
                  刑事第五庭    法  官  林明慧
以上正本證明與原本無異。
如不服本判決應於收受送達後20日內向本院提出上訴書狀，並應
敘述具體理由；如未敘述上訴理由者，應於上訴期間屆滿後20日
內向本院補提理由書（均須按他造當事人之人數附繕本）「切勿
逕送上級法院」。
因疫情而遲誤不變期間，得向法院聲請回復原狀。
中    華    民    國   111    年    1     月    10    日
                                書記官  鄭永媚
附錄本判決所引法條
中華民國刑法第216條
（行使偽造變造或登載不實之文書罪）
行使第210 條至第215 條之文書者，依偽造、變造文書或登載不
實事項或使登載不實事項之規定處斷。
中華民國刑法第220條
（準文書）
在紙上或物品上之文字、符號、圖畫、照像，依習慣或特約，足
以為表示其用意之證明者，關於本章及本章以外各罪，以文書論
。
錄音、錄影或電磁紀錄，藉機器或電腦之處理所顯示之聲音、影
像或符號，足以為表示其用意之證明者，亦同。
中華民國刑法第210 條
（偽造變造私文書罪）
偽造、變造私文書，足以生損害於公眾或他人者，處5 年以下有
期徒刑。
中華民國刑法第339條
（普通詐欺罪）
意圖為自己或第三人不法之所有，以詐術使人將本人或第三人之
物交付者，處5 年以下有期徒刑、拘役或科或併科50萬元以下罰
金。
以前項方法得財產上不法之利益或使第三人得之者，亦同。
前二項之未遂犯罰之。
中華民國刑法第335條
（普通侵占罪）
意圖為自己或第三人不法之所有，而侵占自己持有他人之物者，
處5 年以下有期徒刑、拘役或科或併科3 萬元以下罰金。
前項之未遂犯罰之。
附表一：
┌──┬────────┬──┬────────┐
│編號│姓名            │編號│姓名            │
├──┼────────┼──┼────────┤
│1   │阿男（即被告）  │11  │耀輝（呂政達）  │
├──┼────────┼──┼────────┤
│2   │小佩            │12  │楊秀娟          │
├──┼────────┼──┼────────┤
│3   │崑明            │13  │阿振（鍾振玉、呂│
│    │                │    │詠鈺合夥此會）  │
├──┼────────┼──┼────────┤
│4   │謝淑英          │14  │呂詠鈺          │
├──┼────────┼──┼────────┤
│5   │阿雯            │15  │凌波波（林資惠）│
├──┼────────┼──┼────────┤
│6   │佳玲（起訴書證據│16  │凌波波（林資惠）│
│    │清單及待證事實欄│    │                │
│    │編號1 內容載明此│    │                │
│    │屬虛設會員）    │    │                │
├──┼────────┼──┼────────┤
│7   │彭仔            │17  │凌波波（林資惠）│
├──┼────────┼──┼────────┤
│8   │阿財（起訴書證據│18  │崑明            │
│    │清單及待證事實欄│    │                │
│    │編號1 內容載明此│    │                │
│    │屬虛設會員）    │    │                │
├──┼────────┼──┼────────┤
│9   │阿林仔（趙崑棋）│19  │健銘            │
├──┼────────┼──┼────────┤
│10  │瑞文            │    │                │
└──┴────────┴──┴────────┘
附表二：
┌──┬────────┬──┬────────┐
│編號│姓名            │編號│姓名            │
├──┼────────┼──┼────────┤
│1   │彭耀德          │11  │凌波波（林資惠）│
├──┼────────┼──┼────────┤
│2   │阿男（即被告）  │12  │凌波波（林資惠）│
├──┼────────┼──┼────────┤
│3   │佳玲（虛設會員）│13  │凌波波（林資惠）│
├──┼────────┼──┼────────┤
│4   │陳崑明          │14  │阿女（余淑女）  │
├──┼────────┼──┼────────┤
│5   │陳崑明          │15  │黑白賴          │
├──┼────────┼──┼────────┤
│6   │阿林（趙崑棋）  │16  │陳順顧          │
├──┼────────┼──┼────────┤
│7   │阿胖            │17  │阿志（施明志）  │
├──┼────────┼──┼────────┤
│8   │善變（原會員為呂│18  │潘宜廷          │
│    │詠鈺，嗣會員權利│    │                │
│    │轉讓給洪英豪）  │    │                │
├──┼────────┼──┼────────┤
│9   │阿財（虛設會員）│19  │小賴（賴亨鳴）  │
├──┼────────┼──┼────────┤
│10  │阿輝（呂政達）  │20  │小玲（虛設會員）│
└──┴────────┴──┴────────┘
附表三：
┌──┬──────┬───────────────────────┐
│編號│ 犯罪事實   │主文                                          │
├──┼──────┼───────────────────────┤
│ １ │事實欄一㈠  │莊聖男犯行使偽造準私文書罪，處有期徒刑貳月，如│
│    │部分        │易科罰金，以新臺幣壹仟元折算壹日。未扣案之犯罪│
│    │            │所得新臺幣陸仟陸佰元沒收，於全部或一部不能沒收│
│    │            │或不宜執行沒收時，追徵其價額。                │
├──┼──────┼───────────────────────┤
│ ２ │事實欄一㈡  │莊聖男犯侵占罪，處有期徒刑參月，如易科罰金，以│
│    │部分        │新臺幣壹仟元折算壹日。未扣案之犯罪所得新臺幣柒│
│    │            │萬元沒收，於全部或一部不能沒收或不宜執行沒收時│
│    │            │，追徵其價額。                                │
├──┼──────┼───────────────────────┤
│ ３ │事實欄二㈠  │莊聖男犯行使偽造準私文書罪，處有期徒刑貳月，如│
│    │部分        │易科罰金，以新臺幣壹仟元折算壹日。未扣案之犯罪│
│    │            │所得新臺幣肆萬捌仟元沒收，於全部或一部不能沒收│
│    │            │或不宜執行沒收時，追徵其價額。                │
├──┼──────┼───────────────────────┤
│ ４ │事實欄二㈡  │莊聖男犯行使偽造準私文書罪，處有期徒刑貳月，如│
│    │部分        │易科罰金，以新臺幣壹仟元折算壹日。未扣案之犯罪│
│    │            │所得新臺幣肆萬貳仟元沒收，於全部或一部不能沒收│
│    │            │或不宜執行沒收時，追徵其價額。                │
├──┼──────┼───────────────────────┤
│ ５ │事實欄二㈢  │莊聖男犯行使偽造準私文書罪，處有期徒刑貳月，如│
│    │部分        │易科罰金，以新臺幣壹仟元折算壹日。未扣案之犯罪│
│    │            │所得新臺幣伍萬壹仟捌佰元沒收，於全部或一部不能│
│    │            │沒收或不宜執行沒收時，追徵其價額。            │
├──┼──────┼───────────────────────┤
│ ６ │事實欄二㈣  │莊聖男犯行使偽造準私文書罪，處有期徒刑貳月，如│
│    │部分        │易科罰金，以新臺幣壹仟元折算壹日。未扣案之犯罪│
│    │            │所得新臺幣參萬陸仟元沒收，於全部或一部不能沒收│
│    │            │或不宜執行沒收時，追徵其價額。                │
├──┼──────┼───────────────────────┤
│ ７ │事實欄二㈤  │莊聖男犯侵占罪，處有期徒刑貳月，如易科罰金，以│
│    │部分        │新臺幣壹仟元折算壹日。未扣案之犯罪所得新臺幣肆│
│    │            │萬玖仟元沒收，於全部或一部不能沒收或不宜執行沒│
│    │            │收時，追徵其價額。                            │
├──┼──────┼───────────────────────┤
│ ８ │事實欄二㈥  │莊聖男犯侵占罪，處有期徒刑貳月，如易科罰金，以│
│    │部分        │新臺幣壹仟元折算壹日。未扣案之犯罪所得新臺幣伍│
│    │            │萬壹仟元沒收，於全部或一部不能沒收或不宜執行沒│
│    │            │收時，追徵其價額。                            │
└──┴──────┴───────────────────────┘